臺灣高等法院臺南分院刑事裁定　　　　　　　　　　　　　　　　　　　行股
　　抗　告　人
　　即　異議人　甲　○　○
右列抗告人因違反交通管理處罰條例案件，不服臺灣嘉義地方法院九十年度交聲字第
一七一號中華民國九十一年五月十七日裁定（原處分案號：嘉監五字第裁七０－Ｚ0
0000000號），提起抗告，本院裁定如左：
    主      文
抗告駁回。
    理      由
一、抗告人即異議人甲○○抗告意旨略以：抗告人當天行駛中確有使用方向燈，並無
    違規。交警沒有任何證據可以佐證違規事實，只是以目視來辦案，抗告人心中很
    不服，為何交警口述就可以採信，抗告人口述即難以採信，只因無證據？舉發違
    規事實一定要有證據，例如酒測、超速有照片為證，不能僅憑口述、耳聽辦案，
    請求撤銷原裁定云云。
二、經查原審以抗告人於民國（下同）九十年十月二十日上午八時二十六分，駕駛車
    牌Ｔ八─五五九七號自用小客車，行經中山高速公路南向一七七公里處，曾有變
    換車道之駕駛行為等情，已為抗告人所自承，並經證人即舉發員警黃金泉到院結
    證稱：「（問：本件交通違規案件是否為你所舉發？）是的。」、「（問：異議
    人違規之時間、地點為何？）在高速公路南下一七七公里，在臺中中港匝道附近
    。九十年十月二十日八點二十六分。」、「（問：違規事實為何？）異議人駕駛
    汽車變換車道未使用方向燈或手勢。」、「（問：是你親眼目睹？）是我親眼看
    到的，那個地點有三個車道，異議人當時走在中間車道，然後變換到外側車道沒
    有打方向燈。」、「（問：當時異議人變換車道時，是否完全沒有打方向燈？）
    他完全沒有打方向燈，就直接轉過去了」等語在卷，參諸抗告人自承與證人黃金
    泉素不相識，衡情其等間自無仇隙可言，證人黃金泉應無攀誣之理，因認證人黃
    金泉前開經具結所為證言係屬真實，復有內政部警政署國道公路警察局第三警察
    隊九十年十月二十日公警局交字第Ｚ00000000號舉發違反道路交通管理
    事件通知單存卷為憑，故而認原處分機關以抗告人於九十年十月二十日上午八時
    二十六分，駕駛車牌Ｔ八─五五九七號自用小客車，行經中山高速公路南向一七
    七公里處，因有「變換車道未使用方向燈或手勢」之違規，經內政部警政署國道
    公路警察局第三警察隊舉發違規，依道路交通管理處罰條例第三十三條第一項、
    第六十三條第一項規定，裁處新臺幣三千元之罰鍰並記違規點數一點，並無違誤
    ，因予裁定駁回抗告人之異議。
三、本院經核原裁定認事用法並無違誤，抗告意旨雖謂原裁罰並無證據云云。惟證人
    經合法具結所為之證言得採為證據，此觀諸刑事訴訟法第一百五十五條、第一百
    五十九條、第一百八十六條等規定自明，則原裁定認證人黃金泉之證言，業經合
    法具結，足以擔保其證言之真實性，且審酌證人黃金泉與抗告人素不相識，應無
    攀誣可能，而採信為證據，並不違背經驗與論理法則。本件抗告為無理由，應予
    駁回。
四、據上論斷，應依道路交通事件處理辦法第二十六條、刑事訴訟法第四百十二條，
    裁定如主文。
中      華      民      國    九十一  年    七      月      十五        日
                                  臺灣高等法院臺南分院刑事第二庭
                                      審判長法官  游  明  仁
                                            法官  蘇  重  信
                                            法官  林  永  茂
右正本證明與原本無異。
不得再抗告。
                                      法院書記官  劉  岳  文
中      華      民      國    九十一  年    七      月      十五        日
